---
title: "R 語言特訓班 4：關聯資料庫與資料整合 練習"
author: "Jung-Cheng Huang"
date: "1/4/2021"
output: html_document
---

```{r setup, include=FALSE}
knitr::opts_chunk$set(echo = TRUE)
```

## 4-1：關聯資料庫 (Relational Database) 簡介

# Tidy 中的變數 (variale) / column ⇒ 關聯模型中稱為 Attribute
# Tidy 中的個體 (observation) / row ⇒ 關聯模型中稱為 Tuple
# Tidy 中的觀察物件形成的 table ⇒ 關聯模型中稱為 Relation

# 主鍵 (Primary Key)：用來辨識 tuple 的欄位, 一個 tuple 只能有一個 primary key value，而且 primary key values 不能重複。
# 連外鍵 (Foreign Key)：用來連結其他資料表主鍵之用的連結鍵。

## 案例：線上連續劇觀看資料
假設我們在線上戲劇觀看平台公司工作，我們最重要的資料集合有三個：

# watch.table：使用者的觀看內容與行為紀錄
# user.table：使用者的個人資料
# drame.table：戲劇的相關資料
```{r library}
library(tidyverse)
```


```{r tables}
# watch.table：使用者的觀看內容與行為紀錄
watch.table <- read_csv("watch_table.csv")
watch.table

# user.table：使用者的個人資料
user.table <- read_csv("user_table.csv")
user.table
# drama.table：戲劇的相關資料
drama.table <- read_csv("drama_table.csv")
drama.table
```


# 上述三個資料集合，其實是透過下列方式相互連結的：
# watch.table：主鍵為 watch_id，連外鍵為 user_id 與 drama_id
# user.table：主鍵為 user_id，無連外鍵
# drame.table：主鍵為 drama_id，無連外鍵

## 4-2：合併資料集合並增加新變數
如果想要將上述案例中的三個表格總合成一張大表，在 R 中可以利用各類的 join 指令幫你完成任務。 Tidy 架構中連結兩張表的方式主要有以下兩種：

mutating join：將兩張表結合，並在新的表格中納入兩張表格有的變數
filtering join：透過另一張表的資訊篩選目標資料表格的 rows


```{r practice4-2}
# Create the table A and table B
table.A <- tribble(
  ~key, ~val_A,
  1, "a_val_1",
  2, "a_val_2",
  3, "a_val_3",
  4, "a_val_4"
)
table.B <- tribble(
  ~key, ~val_B,
  1, "b_val_1",
  2, "b_val_2",
  5, "b_val_5"
)

# 1. Inner Join 與 Full Join
## Inner join 會取兩個資料集合交集的個體進行合併

table.A %>% 
  inner_join(table.B)
## Full join 則會取兩個資料集合的聯集進行合併，

table.A %>% 
  full_join(table.B)

# 2. Left Join 與 Right Join 
## Left join 會將 A 集合中的所有個體與 B 集合的變數合併
table.A %>%
  left_join(table.B)

## Right join 會將 A 集合中的所有出現在 B 集合的個體其變數與 B 集合的變數合併
table.A %>%
  right_join(table.B)
```

3. 多重鍵值的資料表進行合併

```{r practice4}
#只有一張資料表有重複鍵值
table.A <- tribble(
  ~key, ~val_A, ~foreign_key,
  "A1", "a_val_1", "B1",
  "A2", "a_val_2", "B1",
  "A3", "a_val_3", "B2",
  "A4", "a_val_4", "B2"
)

table.B <- tribble(
  ~key, ~val_B,
  "B1", "b_val_1",
  "B2", "bb_val_2"
)

# 兩張資料表有重複鍵值
table.A %>% 
  left_join(table.B, by = c("foreign_key" = "key"))

table.A <- tribble(
  ~key, ~val_A, ~foreign_key,
  "A1", "a_val_1", "B1",
  "A2", "a_val_2", "B1",
  "A3", "a_val_3", "B2",
  "A4", "a_val_4", "B2"
)

table.B <- tribble(
  ~key, ~val_B,
  "B1", "b_val_1",
  "B2", "bb_val_2.1",
  "B2", "bb_val_2.2"
)

table.A %>% 
  left_join(table.B, by = c("foreign_key" = "key"))
```
## 4. 個案練習

```{r practice4-4}
full.table <- watch.table %>%
  left_join(
    user.table,
    by = "user_id"
  ) %>%
  left_join(
    drama.table,
    by = "drama_id"
  )

print(full.table)

#有了整張表格之後，我們就可以計算一些加總報表，比如說：
## 每部劇男性/女性的觀看次數
full.table %>%
  group_by(drama_id, gender) %>%
  summarize(view_count = length(watch_id))
## 每部劇男性/女性的觀看人數
full.table %>%
  group_by(drama_id, gender) %>%
  summarize(user_count = length(unique(user_id)))
```






















#4-3：透過其他資料表篩選個體
在 dplyr 中還有一種 join 的方式，不是將 table.B 的變數納入新資料表中，而是篩選出比對到的個體，其中：

semi_join：table.A 篩選出有出現在 table.B 的個體
anti_join：table.A 篩選出沒出現在 table.B 的個體


```{r practice4-3}
# Easy
user.table %>%
  semi_join(watch.table, by = "user_id")
# Hard-to-read code
user.table %>%
  filter(user_id %in% watch.table$user_id)

# Filter non-matched observationn
user.table %>%
  anti_join(watch.table, by = "user_id")
```


#4-4：集合運算
而此處介紹的功能則是比對 table.A 的整個 row 是否有出現 table.B 之中。

intersect(x, y)：回傳同時出現在 x 與 y 的觀察個體
union(x, y)：回傳有出現在 x 或 y 的觀察個體，且個體 / row 不會重複
setdiff(x, y): 回傳有出現在 x 但沒有出現在 y 的觀察個體


```{r practice4-4}
table.A <- tribble(
  ~var_1, ~var_2,
  "1-1", "1-2",
  "2-1", "2-2",
  "3-1", "3-2-A"
)

table.B <- tribble(
  ~var_1, ~var_2,
  "1-1", "1-2",
  "2-1", "2-2",
  "3-1", "3-2-B",
  "5-1", "5-2"
)

table.A %>% intersect(table.B)
table.A %>% union(table.B)
table.A %>% setdiff(table.B)
table.B %>% setdiff(table.A)
```














