---
title: "R 語言特訓班 3：資料轉換與整合 練習"
author: "Jung-Cheng Huang"
date: "1/3/2021"
output: html_document
---

```{r setup, include=FALSE}
knitr::opts_chunk$set(echo = TRUE)
```

#3-1：dplyr 套件與資料轉換
```{r library tidy}
library(tidyverse)
```

# 3-2：資料篩選與排序
當手上的資料集合非常龐大時，在整個資料集合上做整理、轉換、分析、建模、甚至是繪圖的效率都會大幅降低。因此，進行資料轉換的第一步應該是「篩選出我們真正需要的資料」，而非直接拿整個資料集合去做運算。dplyr 套件提供了兩個方便進行資料篩選的函數：

Row 的篩選：filter 函數
Column 的篩選：select 函數
```{r practice}
mtcars.tb <- as_tibble(mtcars)
print(mtcars.tb)
```

# 1. 利用 filter 函數篩選出需要的 row
如果我們想要篩選出一加侖汽油的可以跑超過 20 km 且馬力超過 100 匹馬力的汽車，可以使用 filter 函數：

```{r practice2}
mtcars.tb %>%
  filter(mpg > 20, hp > 100)
```

# 2. 利用 select 函數篩選出需要的 column
如果我們只需要看「一加侖汽油可跑距離」、「馬力」、與「前進檔數」三個變數，可以使用 select 函數：
```{r practice3}
mtcars.tb %>%
  select(mpg, hp, gear)

#篩選出一加侖汽油的可以跑超過 20 km 且馬力超過 100 匹馬力汽車的「前進檔數」：
mtcars.tb %>%
  filter(mpg > 20, hp > 100) %>%
  select(gear)
```


# 3. 利用 arrange 函數進行資料排序
假設我們想要根據某一個 columns 將資料集合的 rows 做排序，可以使用 arrange 函數，同時也可以按照多個 columns 的順序進行排序，會按照 columns 的先後順序進行排序。原始設定是升冪排列，如果想要改成降冪排列的話可以使用 desc(column_name) 指令。
```{r practice3}
mtcars.tb %>%
  arrange(
    cyl,
    disp
  )

mtcars.tb %>%
  arrange(
    desc(disp)
  )
```


# 3-3：使用 mutate 建立新的變數
mutate 函數會將新的變數儲存在原資料集合的最後一個 column。

```{r practice3-3}
# Newly created variables are available immediately
mtcars.tb %>%
  mutate(
    cyl2 = cyl * 2,
    cyl4 = cyl2 * 2
  )

# You can also use mutate() to remove variables and
# modify existing variables
mtcars.tb %>%
  mutate(
    mpg = NULL,
    disp = disp * 0.0163871 # convert to liters
  )

# 如果你只希望保留新建立的變數，可以利用 transmute 函數。
mtcars.tb %>%
  transmute(displ_l = disp / 61.0237)
```






































# 3-4：根據組別加總與統整資料

```{r practice3-4}

mtcars.tb %>%
  group_by(cyl) %>%
  summarise(
    number = n(),
    avg_hp = mean(hp),
    sd_hp = sd(hp),
    max_hp = max(hp),
    min_hp = min(hp)
  ) %>%
  arrange(desc(avg_hp))
#看起來好像沒發生什麼特別的事情，但如果我們利用 R 的 debug 函數 brower() 去看看 group_by 的執行狀況，就知道發生了什麼事情了！可以在 R Studio 的 console 區執行以下程式碼。
#mtcars.tb %>%
#  group_by(cyl) %>%
# do(browser())

```











