---
title: "第 7 章，作業 1 - A/B 測試概念與個案實作練習"
author: "Jung-Cheng Huang"
date: "5/30/2021"
output: html_document
---
作業說明
在這個章節的作業中，我們同樣利用「使用者購買行為」的資料集分析實驗設計的結果，了解影響消費者購買金額的重要變因，並探究哪個因素最能夠影響實驗結果。

```{r setup, include=FALSE}
knitr::opts_chunk$set(echo = TRUE)
```

設置工作路徑，並確定兩個資料集合都放置在你的工作路徑：

```{r}
# Question: file:///Users/dodsonhuang/Desktop/Schedule_Summer2021/Winter2020/R%E8%AA%9E%E8%A8%80%E5%92%8C%E5%95%86%E6%A5%AD%E5%88%86%E6%9E%90/Chapter6/ab_test.html
# Required Library
library("tidyverse")

# Please set your own working directory
setwd("/Users/dodsonhuang/Desktop/Schedule_Summer2021/Winter2020/R語言和商業分析/Chapter6")

# Read Dataset
test.table <- read_csv("test_table.csv", locale= locale(encoding='UTF-8'))
user.table <- read_csv("user_table.csv", locale= locale(encoding='UTF-8'))

#為了避免程式中的隨機效果造成答案不一致，請將隨機種子設置為500：
set.seed(500)
```

確定了實驗個體後，我們就可以來合併實驗表格與使用者資料，邏輯應該是：test_table要全部資料都有，user_table則不需要，因此採用 left_join 的方式。
```{r}
test.data <- left_join(test.table,
                       user.table,
                       by = "user_id")

head(test.data)
```
在資料裡面最大的問題就是：date 應該是日期變數，以及眾多資料其實是因子變數。因此，我們需要做變數類別的轉換。
```{r}
test.data$date <- as.Date(test.data$date, format = "%Y/%m/%d")

for(i in c(3,4,6,7,9)){
  test.data[,i] <- as.factor(test.data[[i]])
}

head(test.data)
```
題目一

篩選出屬於日本市場的使用者，針對購買金額進行獨立樣本 t 檢定。請問：實驗組的購買金額有沒有顯著高於對照組的購買金額？

反之，針對購買金額進行獨立樣本 t 檢定，對照組金額有沒有顯著高於實驗組金額？

請利用 ggplot2 繪製實驗組與對照組購買金額機率密度圖 (density plot)。

日本與實驗組間的交互影響
```{r}
test.data %>%
  group_by(country, test) %>%
  filter(country=='JP') %>%
  summarise(mean_purchase_amount = mean(purchase_amount))


```
篩選出屬於日本市場的使用者，針對購買金額進行獨立樣本 t 檢定。請問：實驗組的購買金額有沒有顯著高於對照組的購買金額？
```{r}
#test.data <- test.data %>% filter(country == "JP")
JP.data <- filter(test.data,country=="JP")

t.test(JP.data[JP.data$test == 1, ]$purchase_amount,
       JP.data[JP.data$test == 0, ]$purchase_amount,
       alternative = "greater")

# No, it's lower than control group.
```
反之，針對購買金額進行獨立樣本 t 檢定，對照組金額有沒有顯著高於實驗組金額？
```{r}
t.test(JP.data[JP.data$test == 1, ]$purchase_amount,
       JP.data[JP.data$test == 0, ]$purchase_amount,
       alternative = "less")
# 有
```

請利用 ggplot2 繪製實驗組與對照組購買金額機率密度圖 (density plot)。
```{r}
ggplot(JP.data, aes(purchase_amount, fill = test, colour = test)) +
  geom_density(alpha = 0.3) +
  xlab("Purchase Amount") + ylab("Density") +
  ggtitle("Density Plot of Purchase Amount: Test vs Control") + 
  theme_bw()


```

題目二

建立購物金額與是否為實驗組、設備、性別與服務的變異數分析(ANOVA)模型。請問，模型中有哪些因子是顯著的？
請利用 ggplot2 繪製購買金額對應不同服務的盒狀圖 (boxplot)。
請進行 Tukey 事後檢定，了解 test 對於購買金額的影響，並繪製信賴區間圖形。
請進行 Tukey 事後檢定，了解 device 對於購買金額的影響，並繪製信賴區間圖形。

建立購物金額與是否為實驗組、設備、性別與服務的變異數分析(ANOVA)模型。請問，模型中有哪些因子是顯著的？
```{r}
aov.model <- aov(
  purchase_amount ~ test + device + gender + service, 
  JP.data)
summary(aov.model)
# Ans: test, device, service.
```
請利用 ggplot2 繪製購買金額對應不同服務的盒狀圖 (boxplot)。
```{r}
ggplot(JP.data, aes(x = service, y = purchase_amount)) +
  geom_boxplot() +
  xlab("Service") + ylab("Purchase Amount") +
  ggtitle("Boxplot of Purchase Amount by Service") +
  theme_bw()

test.data %>%
  group_by(country, service) %>%
  filter(country=='JP') %>%
  summarise(mean_purchase_amount = mean(purchase_amount))

```
請進行 Tukey 事後檢定，了解 test 對於購買金額的影響，並繪製信賴區間圖形。
```{r}
TukeyHSD(aov.model, "test")
plot(TukeyHSD(aov.model, "test"))
```

請進行 Tukey 事後檢定，了解 device 對於購買金額的影響，並繪製信賴區間圖形。
```{r}
TukeyHSD(aov.model, "device")
plot(TukeyHSD(aov.model, "device"))
```




