---
title: "R_chapter2_HW: 作業 2 - 資料整理挑戰 - 股市資料整理"
author: "Jung-Cheng Huang"
date: "12/24/2020"
output: html_document
---
---
本次的作業中，我們請工程師從公開資料源下載了「元大寶來台灣卓越50證券投資信託基金」(俗稱 0050) 成分股從 2011 年到 2015 年的股價資料，
如下所示。其中每個 column 的意義：

security_id：每檔股票的證券代碼與名稱，如：1101 台泥 代表證券代碼為 1101，公司名稱為台泥。
type：open 代表開盤價，close 代表收盤價。
2015/12/31：2015年12月31日當日的交易價格。
…以此類推
---
```{r setup, include=FALSE}
knitr::opts_chunk$set(echo = TRUE)
```

```{r read the document}
stock.data <- read_csv("TWSE_Stock Data_2012-2017.csv")
stock.data

```

問題 1 (Tidy 原則)
這個資料集合顯然不符合 tidy 原則，你認為這個資料集合有下列哪些問題呢？（多選）

A.Column 其實是值而不是變數
B. 把變數當成值
C. 多個變數儲存在同一個 column 中
D. 一個變數被分存在不同 columns 中
---
Ans: ABC. 
For instance, A: Date is value, it is not a variable. B: column type is wrong, because open and close are variables. C: Data can be separate by year, month and day. 
---

問題 2 (實際操作：gather 函數)
請你利用課堂教授過的 gather 函數，將資料整理成以下四個 columns 的格式（只顯示前 6 個 row），如範例資料所示。請問該資料的程式碼應該如何撰寫？（填充題，請完成空格 2.1、2.2、2.3）
```{r gather implementation}
# Get the date column
stock.data.colnames <- colnames(stock.data)

stock.data <- stock.data %>%
  gather(
    key = "date",
    value = "price",
    stock.data.colnames[3:ncol(stock.data)]
  )

head(stock.data)
```

問題 3 (實際操作：spread 函數)
請你利用課堂教授過的 spread 函數，將資料整理成包含以下四個 columns 的格式：

securty_id
date
open：該證券在該日期的開盤價
close：該證券在該日期的收盤價
如範例資料所示。請問該資料的程式碼應該如何撰寫？（填充題，請完成空格 3.1、3.2）

```{r spread implementation}
# Create open and close columns
stock.data <- stock.data %>%
  spread(
    key = "type",
    value = "price"
  )

head(stock.data)
```

問題 4 (實際操作：separate 函數)
上一個問題完成後的資料集合，date 的資料裡面是 yyyy/mm/dd 的形式，我們希望將資料的年、月、日分開為三個 columns，如範例資料所示。請問該資料的程式碼應該如何撰寫？（填充題，請完成空格 4.1、4.2、4.3）


```{r separate implementation}
# Seperate date into year, month, and day columns
stock.data <- stock.data %>%
  separate(
    col = date, 
    into = c("year", "month", "day"),
    sep = "/",
    convert = TRUE
  )

head(stock.data)
```





















