---
title: "R_chapter1_HW"
author: "Jung-Cheng Huang"
date: "12/18/2020"
output: html_document
---

```{r setup, include=FALSE}
knitr::opts_chunk$set(echo = TRUE)
```

#問題 1 (自訂函數與 for 迴圈)
試圖撰寫函數 SummarizeData(data.frame)：
輸入：名為 data.frame 的資料框架，該函數將計算計算 data.frame 的統計量
輸出：名為 output 的資料框架，output columns 的值依序為 data.frame 每個 column 的平均數（mean）、變異數（var）、最大值（max）、最小值（min），每個 row 是 data.frame 的一個 column 。
利用這個函數，計算 iris 資料集合前四個 columns 的各項統計量。
```{r input the iris data}
# Insert the iris data set 
data(iris)
# Check the first 5 rows.
head(iris, 5)
```
```{r Summary function}
SummarizeData <- function(df){
  # Create the 4*4 matrix prepare for our output dataframe.
  output <- data.frame(mean = c(0,0,0,0),
                       var = rep(0,4),
                       max = rep(0,4),
                       min = rep(0,4)
                       )
  # Calculate the each variables and insert them by row. 
  for(i in 1:4){
    output[i,] <- c(mean(df[,i]), var(df[,i]), max(df[,i]), min(df[,i]))
  }
  # Change the  iris's columns to the rows in the our new dataframe.
  row.names(output) <- colnames(df[, 1:4])

  return(output)
}

SummarizeData(iris)
```

#問題 2 (巢狀 for 迴圈)
定義第 i 朵花與第 j 朵花的差異程度為兩朵花資料的歐式距離 (Euclidean distance)，
其中 xik 代表第 i 朵花在 iris資料集合中第 k 個變數的數值。
試著用 for 迴圈建立一個 150 x 150 的矩陣 A，其中 Aij=d(i,j)。

```{r forLoop}
dist.mat <- matrix(0, nrow = 150, ncol = 150)

for(i in 1:150){
  for(j in 1:150){
    for(k in 1:4){
      dist.mat[i,j] <- dist.mat[i, j] + (iris[i,k] - iris[j,k])^2 
    }
  }
}

dist.mat <- sqrt(dist.mat)
```
